【裁判字號】    89,交聲,24
【裁判日期】    890621
【裁判案由】    聲明異議
【裁判全文】
臺灣嘉義地方法院交通事件裁定                      八十九年度交聲字第二四號
    異  議  人  甲○○
右列異議人因違反道路交通管理處罰條例案件，對於交通部公路局嘉義區監理所於八
十九年一月二十六日所為處分（舉發違反道路交通管理事件通知單：八九公警局交字
第00000000號），聲明異議，本院裁定如左：
    主  文
異議駁回。
    理  由
一、本件處分機關處分意旨略以：受處分人即異議人甲○○於民國八十八年十月三十
    一日十六時四十四分許，在國道一號北上一九０公里處，因行駛路肩，由內政部
    警政署國道公路警察局填製八九公警局交字第00000000號舉發違反道路
    交通管理事件通知單舉發違規事實，嗣經交通部公路局嘉義區監理所於八十九年
    一月二十六日以嘉監五違駕字第七０─00000000號裁決書裁處異議人罰
    鍰新台幣三千元，並記違規點數一點。聲明異議意旨則以：異議人即受處分人於
    八十八年十月三十一日下午，駕駛車牌號碼Ｎ三—二四三三號自用小客車，行經
    國道一號高速公路，因與其他車輛發生碰撞，雙方協議駛於路旁查看車況，以避
    免因停於車道而造成交通阻塞與危險，後因雙方並無重大損失，僅以口頭和解，
    當在駛回正常車道之同時，遭警誤認為行駛路肩而拍照舉發，其並非無故行駛路
    肩云云。
二、按汽車行駛於高速公路，而不遵管制之規定者，處汽車駕駛人新臺幣三千元以上
    六千元以下罰鍰；汽車駕駛人，違反第三十三條者，除依原條款處罰鍰外，並予
    記點；又汽車行駛高速公路，不得有在路肩上行駛之行為，道路交通管理處罰條
    例第三十三條第一項、第六十三條第一項第一款及高速公路交通管制規則第九條
    第一項第二款均有明文規定。
三、汽車行駛高速公路除因機械故障或其他緊急情況，在路肩上暫停外，仍不得隨意
    行駛路肩，此可由高速公路交通管制規則第九條第一項第二款、第十二條第一項
    、第十四條第一項規定可知；經查，本件異議人所辯稱其於上開時、地駕車行經
    國道高速公路時，曾與其他車輛發生擦撞之事實，固據匯豐汽車股份有限公司提
    出車牌號碼Ｎ三—二四三三號自用小客車八十八年十一月一日維修報告在卷為證
    ；然經本院調閱異議人於上開時、地遭內政部警政署國道公路警察局第三警察隊
    舉發上開違規事項所拍攝之照片一紙所示，異議人所駕駛之上開自用小客車係在
    路肩之位置，又依該照片內容，違規之車牌號碼Ｎ三—二四三三號自小客車既未
    有顯示故障之標誌，亦未顯示方向燈，足證自小客車遭警照相當時，明顯係在高
    速公路路肩行駛中，且無進入車道之準備，亦非停放於路肩，否則焉有未見上開
    自小客車顯示其方向燈，無故障標誌，又警員有對該自小客車逕行照相舉發存證
    之必要；是異議人辯稱其於上開時、地曾與其他車輛發生碰撞等語，縱係屬實，
    然異議人所駕駛之上開自用小客車曾行駛路肩之事實亦甚明；依上開照片所示，
    與異議人所辯稱係在與其他車輛擦撞後停靠路肩後欲回車道之情不符，揆諸前揭
    規定，異議人之異議顯無理由，應予駁回。
四、據上論斷，應依道路交通案件管理辦法第十九條，裁定如主文。
中    華    民    國     八十九     年     六    月     二十一     日
                            臺灣嘉義地方法院交通法庭
                                法  官  陳  杰  正
如不服本裁定，應於送達後十日內，向本院提出抗告狀。
中    華    民    國     八十九     年     六    月     二十八     日
                                書記官  李  彩  娥


司法院資訊處製作；財團法人民間司法改革基金會備份。
